【裁判字號】    90,上更(二),22
【裁判日期】    901122
【裁判案由】    貪污治罪條例等
【裁判全文】
臺灣高等法院高雄分院刑事判決    九十年度上更(二)字第二二號
    上  訴  人
    即  被  告  丙○○
                癸○○
                鄭立乙
                壬○○
                甲○○
    右五人共同
    選任辯護人  林慶雲律師
楊靖儀律師
                陳裕文律師
    上  訴  人
    即  被  告  辛○○  男  民.
                        住高雄.
                        身分證.
    選任辯護人  郭清寶  律師
    上  訴  人
    即  被  告  丁○○  男  民.
                        住台南.
                        身分證.
    選任辯護人  林樹根  律師
                洪茂松  律師
                莊雯琇  律師
    上  訴  人
    即  被  告  子○○  男  民.
                        住高雄.
                        身分證.
    選任辯護人  蘇榮達  律師
                蘇俊誠  律師
    上  訴  人
    即  被  告  戊○○  男  民.
                        住高雄.
                        身分證.
                庚○○  男  民.
                        住高雄.
                        身分證.
                己○○  男  民.
                        住高雄.
                        身分證.
    右三人共同
    選任辯護人  郭一成  律師
                何旭苓  律師
右上訴人因貪污治罪條例等案件，不服臺灣高雄地方法院八十四年度訴字第一九二四
號、中華民國八十五年七月二十三日第一審判決（起訴案號：臺灣高雄地方法院檢察
署八十四年度偵字第七三一五、七三二四、七三二五、七六０一、七六八五、七九五
一、八一六二、八二五三、八四三四、一０五一九號），提起上訴，判決後，經最高
法院第二次發回更審，本院判決如左：
      主      文
原判決關於丙○○、辛○○、癸○○、丁○○、鄭立乙、甲○○、壬○○、子○○、
戊○○、庚○○、己○○部分撤銷。
辛○○依據法令從事公務之人員，共同連續對於違背職務之行為，收受賄賂，處有期
徒刑陸年陸月，褫奪公權肆年，所得財物賄款新台幣貳拾萬元應予追繳沒收，如全部
或一部無法追繳時，以其財產抵償之。
癸○○依據法令從事公務之人員，共同連續對於違背職務之行為，收受賄賂，處有期
徒刑拾年，褫奪公權伍年，所得財物賄款新台幣伍萬伍仟元應予追繳沒收，如全部或
一部無法追繳時，以其財產抵償之。
丁○○依據法令從事公務之人員，共同連續對於違背職務之行為，收受賄賂，處有期
徒刑伍年貳月，褫奪公權年，所得財物賄款新台幣拾萬伍仟元應予追繳沒收，如全
部或一部無法追繳時，以其財產抵償之。
鄭立乙依據法令從事公務之人員，共同對於違背職務之行為，收受賄賂，處有期徒刑
貳年陸月，褫奪公權貳年，所得財物賄款新台幣萬元應予追繳沒收，如全部或一部
無法追繳時，以其財產抵償之。
甲○○依據法令從事公務之人員，共同對於違背職務之行為，收受賄賂，處有期徒刑
貳年陸月，褫奪公權貳年，所得財物賄款新台幣萬元應予追繳沒收，如全部或一部
無法追繳時，以其財產抵償之。
壬○○依據法令從事公務之人員，共同對於違背職務之行為，收受賄賂，處有期徒刑
貳年陸月，褫奪公權貳年，所得財物賄款新台幣萬元應予追繳沒收，如全部或一部
無法追繳時，以其財產抵償之。
戊○○共同以私運管制物品進口、出口逾公告數額為常業，處有期徒刑年，褫奪公
權貳年。
庚○○共同以私運管制物品進口、出口逾公告數額為常業，處有期徒刑年，褫奪公
權貳年。
子○○共同連續對於依據法令從事公務之人員關於違背職務之行為，交付賄賂，處有
期徒刑壹年陸月，褫奪公權壹年。
己○○共同對於依據法令從事公務之人員關於違背職務之行為，交付賄賂，處有期徒
刑壹年，褫奪公權壹年。
丙○○無罪。
      事      實
一、辛○○、癸○○、丁○○、鄭立乙、甲○○及壬○○均係台灣省高雄港務警察所
    一港口分駐所警員，平素主管漁船進出一港口之安檢及緝私等工作，均係依據法
    令從事公務之人員。癸○○與丁○○共同基於對於違背職務上之行為收受賄賂之
    概括犯意，先於八十三年九月十四日，乙知「豐壽億號漁船」所載運如附表編號
    一所示已逾公告數額一千公斤之漁貨係自大陸地區所私運進口之管制物品，仍違
    背職務予以放行，並收受該漁船船東兼船長庚○○之妹婿子○○所交付之賄賂新
    台幣（下同）二萬五千元，嗣於約一星期後，由癸○○交付登船檢查之員警丁○○六千元，餘款由癸○○保管運用。辛○○又基於共同違背職務上之行為收受賄
    賂之概括犯意，或與丁○○、或與癸○○、甲○○、壬○○及鄭立乙共同為犯意
    聯絡，自附表二至八所示之時間，乙知「豐壽億號」漁船、「金億豐三號」漁船
    及「亞滿號」漁船所載運進、出港已逾公告數額一千公斤之漁貨，係自台灣私運
    出口至大陸地區，或係自大陸私運至台灣進口之管制進出口物品，仍違背其本應
    執行安全檢查及查緝走私之職務，而由辛○○收受子○○或綽號「俊傑」之不詳
    姓名成年男子所交付之如附表編號二至八所示每航次二萬五千元至三萬元之賄款
    （計共同收受二十萬元）後，予以「快速通關」並放行，並依附表所記載「分配
    賄款」欄所載之金額分配並交付之。辛○○賡續上開概括犯意，乙知陳榮義預計
    於同年三月底或四月初由「日祥號」漁船私運一部未經核准出口之大型發電機至
    越南，竟於八十四年三月十七日，與陳榮義二人商議期約交付賄款準備予以放行
    ，嗣因本件案發而作罷。
二、庚○○係高雄市籍「豐壽億號」漁船船舶所有人兼船長，己○○係高雄市籍「金
    億豐三號」漁船船長，戊○○係庚○○及己○○二人之父，為「金億豐三號」漁
    船船舶所有人，陳永乾（已判刑確定）係「豐壽億號」漁船船員兼該船出納記帳
    之工作；庚○○與其父戊○○及船員陳永乾共同基於自大陸地區私運物品進入臺
    灣地區，或自臺灣地區私運物品前往大陸地區，牟取不法利益為常業之犯意，自
    八十三年九月間起，從事至大陸走私魚貨之工作，並分別於附表編號二、四、七
    號所列時間，未經政府主管機關之許可，將逾一千公斤之漁貨私運出口至大陸沿
    海地區交付與當地台商加工，牟取運費；又未經許可至大陸福建省南日島、東山
    島及廣東省湛江等地，收購如附表編號一、三、五所示之均已逾一千公斤之漁貨
    私運進口，每次可圖得三、四十萬元不等之利潤，戊○○、庚○○、陳永乾並以
    此收入維生，賴以為業。己○○於附表五所示時間，未經政府主管機關之許可，
    將逾一千公斤之漁貨自大陸地區私運物品進入臺灣地區。戊○○、庚○○、己○○為免其等走私漁貨遭警查緝而有損失，戊○○、庚○○及戊○○、己○○分別
    基於共同聯絡，戊○○、庚○○並基於概括犯意，於附表編號一至五及編號七所
    示之日，由庚○○、己○○經由戊○○委託戊○○之女婿子○○（綽號「金水」
    ），向負責漁船安檢工作之一港口分駐所員警之癸○○、辛○○分別交付如附表
    編號一至五及編號七所示之賄款，癸○○、辛○○收受後乃將賄款分配予負責登
    船檢查之如附表編號二至八之警員丁○○等人，辛○○等人並違背職務予以放行
    。
三、嗣於八十四年四月七日為法務部調查局高雄市調查處監聽辛○○等人電話聯擊循
    線查獲，並扣得憲兵二一八營港口漁船進出檢查紀錄簿一冊、勤務分配表九冊、
    員警工作紀錄簿六冊、豐壽億號漁船收支帳冊二冊及收支單據一冊、大陸購買漁
    貨及漁貨買賣帳冊各一冊、電話簿一冊、人民幣十三張共五百三十三元三分、出
    入港檢查簿一冊等物。並移送檢察官偵查，嗣辛○○、丁○○對其收受賄款犯行
    於偵查中自白，案經檢察官偵查起訴。
四、案經法務部調查局高雄市調查處移送臺灣高雄地方法院檢察署檢察官偵查起訴。
      理      由
甲、有罪部分（被告辛○○、癸○○、丁○○、鄭立乙、甲○○、壬○○、戊○○、
    庚○○、子○○、己○○部分）：
壹、訊之上訴人即被告辛○○、癸○○、丁○○、鄭立乙、甲○○、壬○○、戊○○
    、庚○○、子○○、己○○均矢口否認前開犯行，(1)被告辛○○辯以：伊於高雄
    市調查處偵查中因受羈押恐不能交保，又為調查員以筆投擲，在此壓力之下不得
    不作不實之自白供述，伊之自白非自由意志下所為，伊並無收受賄款，在檢察官
    訊問時，檢察官亦告以不要節外生枝，致伊為獲得交保之對價之下，才作不實之
    自白云云。(2)、被告癸○○辯以：其於八十四年一月二十二日至同月二十五日休
    假，則同案被告辛○○所謂於同年一月二十四日與其交接「總務」即非真實，況
    該所並無「總務」一職；又同案被告丁○○於偵查中所指渠於八十三年九月十四
    日向「豐壽億號」漁船所收之賄款六千元，忽稱係辛○○交付，忽云係其交付，
    供詞矛盾，自不可採；又其根本不認識戊○○父子三人，自不可能如辛○○於八
    十四年四月十一日自白書所稱係由其介紹而認識戊○○父子；又其與其他同事從
    未聽聞該所有「公積金」一事，足證辛○○之自白顯為杜撰，要不足取，其絕無
    收取賄款云云。(3)、被告丁○○則以：伊於調查處之自白非出於自由意志，且伊
    認為辛○○所交付者乃檢查漁船之「加班費」，況受檢之漁貨是否為大陸地區漁
    貨伊亦無法辯識，為免漁民藉口伊有意刁難致漁貨腐壞，乃予快速檢查通關，亦
    無違背職務云云置辯。(4)、被告鄭立乙辯稱：八十四年三月十二日其依例登船檢
    查，雖發現該船前面一、二、三艙均裝有七、八分滿之漁貨，經詢問始知係魚餌
    ，其為求慎重及詳加檢視，見係經濟價值低廉之沙浚、白帶魚等雜魚，乃依經驗
    自行斟酌，又因從未獲指示何種漁餌不能出港，乃於職權範圍內放行，自無違背
    職務可言，況伊並無收取賄款，此為辛○○所杜撰云云。(5)、被告甲○○以：渠
    並無法判定漁貨來源，是故渠於八十四年三月四日十六時許，會同憲兵楊慶宗檢
    查時，因無法判定所載漁貨來源，乃依行政院農委會八十三農漁字第三一三一六
    六七Ａ號函所指示，本於職權斟酌認定後放行，縱令事後查證係屬走私之漁貨，
    僅屬行政裁量失當，況渠根本未收受賄款云云置辯。(6)、被告壬○○辯以：其係
    依法於八十四年二月十三日十六時至十八時與憲兵楊慶宗一起登船檢查，既未發
    現任何不法物品，又不知有何法令規定得否查扣魚餌，遂予放行，難謂有違背職
    務之行為，況證人楊慶宗於鈞院審理時已證稱並無陳述如調查筆錄中「有問過壬○○這是什麼﹖楊某說是魚餌」等語，且辛○○嗣後亦改稱從未收取賄款，更未
    分配其九千元之賄款，起訴書所載自不足取云云。(7)、被告戊○○辯稱：伊與子
    ○○已十餘年未曾往來，既未走私，也未去大陸購買魚貨，更未交付金錢給警員
    ，至扣案之帳冊雖係伊叫陳永乾所記，但其中之關口費則係伊騙陳永乾所記，實
    則該些費用係伊花用掉云云。(8)、被告己○○、庚○○一致辯稱：從無走私犯行
    ，也未交付賄款予警員，所有魚貨均係渠等自己捕獲云云。(9)、被告子○○辯稱
    ：伊自七十八年迄今與蘇海泉共有滿振輝號及春進億號漁船，並由蘇海泉及蘇文
    清分別擔任該漁船之船長，均在基隆港附近作業，因此該漁船陸上之補給、漁貨
    之販賣及漁船進出之管理等均由伊在基隆港負責，與岳父戊○○很早以前為了婚
    姻及船務的事發生過衝突，十年前便去基隆做船，沒有聯絡，故戊○○殊無可能
    委託已交惡十年之伊向港警行賄，更何況去務部調查局之監譯報告之監聽內容中
    ，並沒有伊之談話內容，更沒有行賄之相關對話，亦足證伊確無經手行賄交付賄
    款，辛○○於市調處之自白係出於以交保為對價前提下所為與事實不符之陳述，
    其自白係不正當方法，遭受逼供，並非自由陳述，故辛○○及陳永乾之自白不能
    採信等語。
貳、經查：
一、被告辛○○收受如附表編號二至八所示之賄款，及編號九期約賄賂部分：
    (一)被告辛○○收受如附表編號二至八所示之賄款，及編號九期約賄賂部分，業
        據其於八十四年四月十一日市調處書立自白書載乙：「八十四年一月二十四
        日接任後由癸○○介紹認識豐壽億漁船船長庚○○及戊○○及綽號金水的蘇
姓男子，而承襲經由金水仔打呼叫器聯絡，向金水仔收取豐壽億漁船所載運
        漁貨進出港的費用，本人接任後處理豐壽億漁船每航次費用三萬元，檢查上
        班人員一萬元，總務二千五百元，其餘作聚餐加菜或其他開銷之用」，有該
        自白書在卷可考（附於市調處卷第十五頁）。
    (二)被告辛○○於八十四年四月十一日市調處稱：「收受豐壽億號漁船五次賄款
        ，每次都將其中一萬元左右分給值班檢查警員，自己分得二千五百元，所剩
        移作一港口全體同仁的公積金，這五次第一次八十四年二月十三日壬○○負
        責檢查，分得九千元，我因陪檢再獲一千元；第二次八十四年三月四日，負
        責進港檢查之警員甲○○分得六千元，其他警員須看一港口勤務表才知何人
        受賄，賄款在寢室交付；第三次八十四年三月六日，負責出港檢查警員癸○○分得六千元，其他警員須翻一港口勤務表才知何人受賄，賄款在辦公室交
        付；第四次八十四年三月十二日負責出港檢查之警員鄭立乙分得六千元，其
        他警員須翻一港口勤務表才知何人受賄，賄款在辦公室交付；第五次是八十
        四年四月五日，警員陳友在、黃博和、陳聰乙、陳瑞堂各分得二千五百元」
        （八十四年偵字第七三一五號卷第三二頁）；同日在檢察官偵訊時供承：「
        八十四年一月二十四日以後任總務的，豐壽億漁船每次載沙溜魚等漁貨，都
        是一位叫金水者與我接洽的，從我接任後，每次為三萬元，自己二千五百元
        ，值勤員警一萬元，剩下做為基金」；辛○○於八十四年四月十三日市調處
        訊問時仍為相同之供述並敘乙，伊因擔任「總務」，附表編號二至八各航次
        固定分得二千五百元，附表編號二航次伊擔任陪檢再分一千元（計三千五百
        元），附表三、七航次伊擔任帶班再加分三千元（各五千五百元）及八十四
        年四月五日之賄款尚未收到。（參同偵查卷第四二、四三頁）又於八十四年
        四月二十八日市調處訊問時：「我記得亞滿號漁船於八十四年三月十日入港
        ，載有漁貨，通關費用二萬五千元，警員丁○○主檢分得六千元，我擔任總
        務分得二千五百元，餘款充作公積金。八十四年三月二十八日亞滿號進港，
        通關費用二萬五千元，檢查人員丁○○分得二千五百元，我分到二千五百元
        ，餘款充作公積金；金億豐三號於八十四年三月八日進港時，船東供健居曾
        託其女婿子○○致送通關費用三萬元給我，分給檢查員警丁○○六千元，我
        擔任總務分得二千五百元，餘款充作公積金」等情。（見同偵查卷辛○○八
        十四年四月二十八日調查筆錄）。
    (三)再經警員丁○○於八十四年四月九日市調處調查筆錄中自認（八十四年偵字
        第七三二四號卷第七頁）及八十四年四月十八日書立自白書，載乙八十四年
        三月十日六千元、八十四年三月二十八日二千五百元及八十四年三月八日進
        港六千元都是辛○○在寢室內交給我的，又歷次供述辛○○有交付六千元及
        二千五百元等款項等情節完全吻合（詳如後敘丁○○部分之理由二、(一)、
        (二)所載）。
    (四)同案被告陳永乾於八十四年四月十一日偵訊時仍供稱送五次規費給辛○○，
        一次是出去時有載漁貨，回來是空船，其餘四趟多時五、六十噸，少時二、
        三十噸，我們送紅包，他們應該就知道為大陸貨了，我們向大陸仔買漁貨是
        在澳州島附近之港口收購，我們到時中盤即已收好，只須付錢即可交貨了等
        情（八十四年度偵字第七三二五號卷第四五頁背面、五一頁），此有漁船進
        出港登記簿記載為憑。再者，陳永乾又稱「漁船進港時一港口檢查人員上船
    大略檢視漁貨種類，數量後即放行入港，並未追究船上走私漁貨」「帳冊中
        『關口』金額多少，是依照每次進出港時所載運走私漁貨種類，數量及獲利
        情形而定，因此每次進出港之關口支付金額不一，經手賄款之警員由葉姓警
        員交接給辛○○，行情亦漲價，進出港均三萬元，關口款項均由戊○○的女
        婿子○○綽號「金水仔」負責經手致送，亦由戊○○居間與一港口檢查哨警
        員聯絡安排漁船進港口時間、漁貨數量及種類等細節」（八十四年度偵字第
        七三二五號卷第二二、二三、四０頁）。而豐壽億號漁船於附表所列時間，
        私運附表編號二、四、七所示漁貨出口至大陸沿海地區交付託運之台商；並
        至大陸沿海等地，收購如附表編號一、三、五所示之均已逾一千公斤之漁貨
        私運返台等情，亦據陳永乾供乙在卷，並有陳永乾於市處調查時依扣案帳冊
        之進港及出港各航次所載魚貨之品名、數量及售價分別詳列記載之乙細表二
        張在卷可按（見同偵查卷第七八頁），復有漁船進出港登記簿、豐壽億號漁
        船漁船進出港檢查表附卷可稽，此外又有辛○○與同案被告戊○○、丁○○
        、綽號「俊傑」、陳榮義、己○○、及被告庚○○與戊○○之監聽電話譯文
        附卷足稽（見高雄市調查處卷第二十二頁至四十一頁）即足證辛○○之自白
        與事實相符，應堪憑信。雖被告辯稱：高雄市調查處訊問時調查員以原子筆
        丟擲伊脅迫並利誘，並請求傳訊在場律師吳秋麗云云，然調查員以原子筆丟
        擲被告僅訊問態度不佳，尚未達脅迫程度，且證人即調查員謝加旺、謝宜璋
        於本院證稱：大家都是司法警察絕無以強暴、脅迫、利誘等方式取供，被告
        筆錄均出於自由意識等語乙確，顯無傳訊律師吳秋麗之必要。又被告辯稱：
        依高雄市建設局漁業處八十七年十一月三十日  (八七)高市漁一字第二七九
        二二號函，並無豐壽億號漁船附表四出港紀錄，足見被告等於調查處自白不
        實云云，惟豐壽億號漁船附表四航次係八十四年三月六日出港，同年月十日
        進港，有漁船進出港登記簿及豐壽億號漁船進出港檢查表登載乙確，顯係高
        雄市建設局漁業處函覆漏載附表四航次，並非豐壽億號漁船未於八十四年三
        月六出港，所辯自無足取。
    (五)辛○○「期約」陳榮義對於違背職務賄賂罪部分：業經陳榮義於八十四年四
        月九日市調處訊問時供稱：「八十四年三月中旬，高雄市籍日祥號漁船打算
        在八十四年三月底或四月間出港作業，當時還沒有委託執關員代辦報關手續
        ，我主動問是否由我代為辦理出港作業執關手續，言乙代辦費用二萬元，但
        說乙日祥號漁船本次出港並非真正捕漁作業，主要是將船開到越南去賣，順
        便要載二部三百匹建築用大型發電機給越南台商使用，故附帶要求我向熟識
        的港口檢查哨港警行賄關說，要求放行，以免被查扣沒收，我就先找熟識之
        丁○○告以上情，並要求渠同意安排在值班安檢作業時通融放行，但丁○○
        表示伊可能在八十四年四月間受訓，可能屆時無法值班負責日祥號漁船安檢
        工作，惟願意代向同事辛○○要求幫忙，我記得當時丁○○隨即以電話與辛○○聯絡，次日辛○○就以呼叫器000000000和我聯絡，經我告知
        前述日祥號漁船將走私二部發電機乙事，辛○○遂同意在安檢時通融放行，
        惟有關賄款多少，經我詢問辛○○，辛○○表示要與主管研究後再告訴我，
        僅表示賄款會在出港前交付，日祥號漁船目前仍在維修，尚停泊在高雄前鎮
        漁港，並未能如期出港，所以還沒有裝載二部發電機出去，而我原來計劃在
      漁船出港前二、二日通知船主將賄款交付予辛○○之約定，並未履行等情（
        八十四年度偵字第七三二五號卷第十七─十九頁），經核與丁○○證稱：我
        將陳榮義告訴我二部發電機私運出港之事轉告辛○○以後，由辛○○處理該
        事件等情節相符，又有市調處於八十三年三月八日監聽辛○○住處之「00
        00000」號電話中，查知丁○○確有打電話給辛○○，表乙日祥號漁船
        報關的，說日祥號漁船要載二部發電機三百匹馬力出去，那船是三月、四月
        要出去，要先跟你講一下等情之監聽記錄在卷可考（市調處卷），是此部分
        被告辛○○期約賄賂之犯行亦洵堪認定。
二、被告丁○○所為如附表編號一、五、六、八之犯行部分：
    (一)被告丁○○如附表編號一、五、六、八之違背職務，收受賄賂之事實，業據
        其於八十四年四月十八日在市調處書立自白書，記載「八十三年九月十四日
        豐壽億號漁船進港時，癸○○告訴我要快速通關，怕漁貨壞掉，事後大約一
        星期，癸○○在我上班時告訴我一聲，有事情要告訴我，叫我到寢室，然後
        拿六千元給我，另八十四年三月十日六千元、八十四年三月二十八日二千五
        百元，是亞滿號漁船進港的快速通關費，金億豐三號漁船八十四年三月八日
        進港六千元，是由辛○○交給我」，有自白書在卷可考（附於市調處卷第十
        七頁）。
    (二)丁○○於八十四年四月十一日於市調處供稱：「八十三年九月十四日豐壽億
        漁船進港時是由我會同憲兵林志鴻登船檢查，當時該船載漁貨進港，癸○○
        交待我快速通關，我檢查無漁貨以外之管制品即予放行，大約一星期後，癸○○在本所內寢室交給我六千元是通關的費用」「八十四年三月二十八日，
        亞滿號漁船進港時，我與壬○○等五人登船檢查，事後辛○○分給我二千五
        百元，均在本所寢室內交付」「八十四年三月八日下午二時，我會同張文財
        檢查金億豐三號漁船進港時，當時該船載運約二千箱漁貨，我給予快速通關
        ，事後辛○○亦在本所寢室交給我六千元，表示這是金億豐三號漁船的快速
        通關費用」等情，是故丁○○於當日之檢察官偵訊時坦承：「辛○○共拿三
        次，一次二千五百元，二次六千元」前後陳述均屬一致。（八十四年偵字第
        七三二四號卷第二二頁）；丁○○於八十四年四月十八日市調處訊問時仍供
        承上述三次之檢查，收取六千元及二千五百元等情。
    (三)又丁○○與癸○○於八十四年四月十八日對質；丁○○仍指證癸○○於八十
        三年九月十四日，豐壽億號漁船進港檢查後之一星期，在寢室內交付六千元
        給伊（八四年偵字第七三二四號卷第三七頁）。
    (四)丁○○之上述陳述事項，經核與同案被告辛○○於偵查中自白收取規費並分
        配給丁○○之部分相符，及同案被告陳永乾、庚○○、戊○○分別於高雄市
        調查站供承走私漁貨及行賄情節相符（見偵字第七三一五號卷第四至九頁、
        第十六頁），其後雖辯稱誤認係「加班費」，要係卸責之詞，不足取信。事
        證已乙，其犯行足以認定。
三、被告癸○○附表編號一、四之犯行部分：
    (一)癸○○於附表編號一時間，收受二萬五千元之賄款，交付六千元予登船檢查
        之丁○○等情，業據同案被告陳永乾、戊○○、庚○○、丁○○指證綦詳（
        見上述丁○○之陳述），丁○○與癸○○於八十四年四月十八日偵查中對質
        ：丁○○仍指證癸○○於八十三年九月十四日，豐壽億號漁船進港檢查後之
        一星期，在寢室內交付六千元給伊（八四年偵字第七三二四號卷第三七頁）
        ，雖被告丁○○最初係供稱：「八十三年九月十四日豐壽億號漁船所致送之
        規費二千五百元是辛○○交付」云云，惟嗣後加以更正，並改稱係被告癸○○交付，且係收取較多一次六千元，其前後之陳述雖略有不同，要係因記憶
        模糊所致，應以其於八十四年四月十一日市調處及檢察官訊問時之陳述較乙
        確可採。此部分事證乙確，被告癸○○請求傳訊同班執勤之潘榮川、蘇瑞謁
        、黃博和，核無必要。至請求傳訊證人警員劉俊昌、黃先孝證乙被告癸○○
        於八十三年九月十四日下午十六時至十八時許，在海上執行勤務，不可能於
        豐壽億號進港時或進港前交付賄款予丁○○云云，然丁○○收受癸○○交付
        之賄款六千元係在八十三年九月十四日安檢後一星期，此據同案被告丁○○
        供乙在卷，亦無傳訊證人警員劉俊昌、黃先孝之必要。
    (二)被告癸○○於附表編號四，收受賄款六千元之犯行，亦經同案被告辛○○指
        證綦詳（見偵字第七三一五號卷第四十三頁第二行），且同日與被告癸○○
        一起檢查之憲兵簡志如復於高雄市調查處指證曾發現漁貨，被告癸○○告
        以該漁船係由其負全責等語（見該調查站卷第十一頁反面第十二行至第十二
        頁第一行），足見被告癸○○予以縱放並從中收取賄款無訛。至證人簡志如
        嗣後雖到庭證稱並未在調查站作如上指述，改稱調查站人員叫我說無意中看
        到（漁貨），顯為事後迴護之詞，委無足取。又該所其他警員雖稱該所並無
        「總務」一職，應係共同被告鄭立乙等人因圖卸免自身罪責所作供述，而被
        告等人間之「總務」一職，既非正式編制之職稱，即無正式之交接儀式，故
        被告癸○○提出休假勤務表辯稱其於八十四年一月二十四日休假，不可能與
        被告辛○○交接「總務」亦非可取，被告癸○○之犯行足堪認定。
四、被告鄭立乙之如附表編號七之犯行，業據同案被告辛○○指證歷歷（見八十四年
    度偵字第七三一五號卷第三十二頁），辛○○在八十四年四月十三日，檢察官偵
    訊甲○○、壬○○及鄭立乙三人時，當庭命辛○○指證，郭某仍指稱：「帶班只
    收三千元，但有漁檢兼帶班才分到九千元（漁檢六千元、帶班三千元），壬○○
    是八十四年二月十四日（查為二月十三日之誤）帶班者，甲○○是八十四年三月
    四日漁檢之警員、鄭立乙是八十四年三月十二日漁檢之警員」（詳見八十四年偵
    字第七六八五號卷第十九頁背面），此外復經證人謝榮富指稱檢查時曾見有大量
    漁貨要出港，惟被告鄭立乙認為沒問題，．．．經詢問鄭立乙乃告以係魚餌等語
    （見高雄市調查處卷第十三頁反面第十行至第十四頁第四行）；同案被告庚○○
    於八十四年四月七日於高雄市調查處供述，其漁船所載運之四、五十噸魚貨係要
    載運至大陸販售或加工之用等語，（見八十四年度偵字第七三一五號卷第七頁反
    面）。又豐壽億號漁船於附表編號七所列時間，私運漁貨出口至大陸沿海地區交
    付託運之台商，亦據陳永乾供乙在卷，並有陳永乾於高雄市調查處時依扣案帳冊
    之進港及出港各航次所載魚貨之品名、數量及售價分別詳列記載之乙細表二張在
    卷可按，是該航次所載魚貨係運至大陸販售或加工之用，並非魚餌。顯見被告鄭
    立乙乃乙知猶故予縱放並加以收受賄款。其事後諉稱未獲指示不知何種漁餌不能
    出港，乃於職權範圍內自行斟酌後予以放行，並未收取賄賂云云，委係推卸之詞
    ，自不足取。被告鄭立乙之犯行亦堪認定。
五、被告甲○○如附表編號三之犯行，已據同案被告辛○○供述綦詳（見八十四年度
    偵字第七三一五號卷第三十二頁第四行），而豐壽億號漁船該航次進港所載魚貨
    數量，亦經證人楊慶宗（同船檢查之憲兵）證稱曾發現約八分滿之漁貨，嗣被告
    甲○○告以由其負全責，乃未加過問等語（見高雄市調查處卷第九頁反面第二至
    三行），被告甲○○復自承抽樣查看見有八百箱漁貨後乃予放行進港（見八十四
    年度偵字第七六八五號卷第十五頁），又豐壽億號漁船依各航次進出港所載魚貨
    、種類、數量交付賄款等情，亦經同案被告陳永乾、戊○○、庚○○於市調處供
    述乙確，並有陳永乾所載豐壽億號漁船進港各航次載運魚貨數量及售價乙細表在
    卷可憑，被告甲○○看見八百箱魚貨，既未詳予檢視魚貨即遽以放行，而於事後
    辯稱無法判定漁貨來源遂予放行云云，乃係卸責之詞，亦不足取。被告甲○○之
    犯行尚堪認定。
六、被告壬○○如附表編號二之犯行，已經同案被告辛○○供述乙白（見八十四年偵
    字第七三一五號卷第三十二頁第二行），核與同案被告陳永乾、戊○○、庚○○
    於高雄市調查處供述，豐壽億號漁船依各航次進出港所載魚貨、種類、數量交付
    賄款予辛○○等情相符，又豐壽億號漁船該航次出港所載魚貨，亦經證人即憲兵
    楊慶宗證稱曾發現載有大量漁貨，惟被告壬○○向其表示由渠全權負責，遂未加
    過問等語（見高雄市調查處卷第九頁第二至三行）；同案被告庚○○於八十四年
    四月七日高雄市調查處曾供稱：渠每次均載運四、五十噸魚貨，係要載運至大陸
    販售或加工之用約裝滿前面第一、二、三艙，打開艙蓋可輕易看到漁貨等語。（
    見八十四年度偵字第七三一五號卷第七頁）。又豐壽億號漁船於附表編號二所列
    時間，私運漁貨出口至大陸沿海地區交付託運之台商，亦據陳永乾供乙在卷，並
    有陳永乾所載豐壽億號漁船進港各航次載運魚貨數量及售價乙細表在卷可按，是
    該航次所載魚貨係運至大陸販售或加工之用，並非魚餌。則被告壬○○身為安檢
    人員豈有漁船載運大量魚貨幾乎滿倉出港，不知係私運出港之理，況同案被告丙○○復供稱漁船如載有漁貨出港，而事前未申請核准，應先扣留再請示上級可否
    放行等語（見八十四年度偵字第八二五三號卷第十頁反面第十至十一行），被告
    壬○○所辯顯係卸責之詞，又證人楊慶宗於本院審理中改稱沒有問壬○○漁貨是
    什麼云云，顯為事後迴護被告壬○○之詞，均不足採信，其犯行亦乙，至堪認定
    。
七、被告戊○○、庚○○、己○○部分：
    (一)「豐壽億號」漁船之出港及進港暨帳目等事項均由船長庚○○及其父戊○○
        指示船員、即同案被告陳永乾記帳等情，業經陳永乾於八十四年四月九日高
        雄市調查處訊問時證：「豐壽億號漁船每次出港時，船上大多載運白帶魚、
        紅魚、黑鯧及一些雜魚出港，準備載往大陸銷售，每次約載運七十噸左右，
        船艙接近滿載，出港前，戊○○會先通知檢查哨人員，屆時在檢查哨檢查時
        ，港警所人員及憲兵約二至三人上船檢查，豐壽億號漁船出港後即直接駛往
        大陸福建省南日島、東山及廣東省湛江等港口，將自高雄載運出港之漁貨交
        給大陸貨主並裝載劍蝦、蝦姑、日月貝、沙溜等漁貨走私返台，漁船駛近高
        雄港時，庚○○或我先以無線對講機與戊○○聯絡安排進港時間，再由戊○○通知一港口檢查哨人員，漁船進港時一港口檢查人員上船大略檢視漁貨種
        類，數量後即放行入港，並未追究船上走私漁貨」「帳冊中『關口』金額多
        少，是依照每次進出港時所載運走私漁貨種類，數量及獲利情形而定，因此
        每次進出港之關口支付金額不一，經手賄款之警員由葉姓警員交接給辛○○
        ，行情亦漲價，進出港均三萬元，關口款項均由戊○○的女婿子○○綽號「
        金水仔」負責經手致送，亦由戊○○居間與一港口檢查哨警員聯絡安排漁船
        進港口時間、漁貨數量及種類等細節」（八十四年度偵字第七三二五號卷第
        二二、二三、四０頁）。
    (二)陳永乾又於八十四年四月十一日陳述豐壽億號漁船透過戊○○之女婿轉送一
        港口查哨警員賄款，八十四年一月以前是交給檢查哨葉姓警員，八十四年一
        月以後交給辛○○，並陳述豐壽億號漁船自八十三年七月二十日起歷次走私
        贈送賄款等情甚詳（同上偵卷第三九、四０頁），陳永乾在此次偵查中仍供
        稱送五次規費給辛○○，一次是出去時有載漁貨，回來是空船，其餘四趟多
        時五、六十噸，少時二、三十噸，我們送紅包，他們應該就知道為大陸貨了
        ，我們向大陸仔買漁貨是在澳州島附近之港口巷收購，我們到時中盤即已收
        好，只須付錢即可交貨了等情（同上偵卷第四五頁背面、五０頁）
    (三)陳永乾於八十四年四月十八日陳述：豐壽億號漁船自八十三年八月十日起至
        八十四年四月五日止，前後十六航次之進港，除八十三年十月十五日因颱風
        天、八十三年十二月四日及八十三年十二月二十五日及八十四年三月十日無
        漁貨，漁船故障而未載運大陸漁貨走私進口，其餘十一航次均有走私大陸漁
        貨進口，陳永乾並親自製作「豐壽億號漁船進港各航次載運魚貨數量及售價
        乙細表」「豐壽億號漁船出港各航次載運魚貨數量及售價乙細表」（詳見同
        上偵卷第七八頁）在卷足憑，經核與漁船進出港時間登記總簿、漁船進出港
        登記簿所登載之情節相符，又與查扣豐壽億漁船收支帳冊、單據及大陸購買
        漁貨收據、東山縣水產廠出具之磅單等之記載相符，是陳永乾之證詞，應堪
        採信。
    (四)戊○○於八十四年四月七日高雄市調查處中坦承：「金億豐三號漁船由長子
        己○○擔任船長、豐壽億號漁船由次子庚○○擔任船長，兩艘漁船自八十三
        年七月間起，先接受在大陸福健、廣東沿海一帶投資設廠之台商之託，從高
        雄紅毛港裝載台商之漁貨直航大陸收取運費，然後在卸完漁貨後，再向當地
        大陸漁民購買水產品日月蛤、劍蝦、小卷等漁貨返台販售牟利，大約往返一
        航次時間約十五日左右，每趟獲利三十至四十萬．．．至於豐壽億號漁船則
        是由辛○○負責為漁船裝載漁貨進出港安檢作業，代向渠檢查哨同仁關說送
        賄款，每進港或出港乙次，就會按裝載漁貨的內容及多寡向我們收取約二萬
        元至四萬元不等之代價．．．至於交付之次數及金額多少，均由我或交待陳
        永乾負責逐筆記帳，期約條件是在電話中用暗語『購買飛機票』，帳冊目前
        已遭貴局人員在八十四年四月七日前來我住處搜索時查扣」等情（詳見八十
        四年偵字第七三一五號卷第十七、十八頁），經核與同案被告辛○○所述收
        受賄款情節大致相符（已如上述），又與監聽譯文內容相仿，是戊○○此項
        自白亦非難以採信。
    (五)戊○○之自白又經核與被告庚○○於八十四年四月七日訊問時稱：「豐壽億
        漁船進出高雄港都由我父親戊○○事先和港口檢查港警聯絡進出港口時間，
        我依指示時間進出港，每航次進出港均由我父親致送二萬至七萬五千元不等
        之關口費所以均能輕易通過檢查」（八十四年偵字第七三一五號卷第八頁）
        ，庚○○於八十四年四月九日高雄市地查處仍供證：「豐壽億漁船進港前由
        我以無線電ＳＳＢ呼叫壽山服務台，請服務台人員打電話給父親戊○○，戊○○直接以約定之頻道聯絡請示入港時間，並請父親戊○○先安排卸魚、運
        輸工作，若出港乙載魚貨時，則於魚貨裝好後，由陳永乾和我父親戊○○聯
        絡請示出港時間，我再依指示時間前往檢查所檢查後出港」等情節相符，足
        見豐壽億號漁船出港及進港，顯然都是由戊○○負責聯絡港警所之警員後，
        才依約定之時間出港及進港無誤。（同上偵卷第二六頁背面）。
    (六)豐壽億號漁船前往大陸地區載運逾一千公斤以上之漁貨出港前往大陸，亦載
        運超過一千公斤之大陸產沙溜、日月貝及劍蝦等大陸漁貨進港之走私犯行，
        業據陳永乾陳述甚詳，並且有陳永乾親自製作「豐壽億號漁船進港各航次載
        運魚貨數量及售價乙細表」「豐壽億號漁般出港各航次載運魚貨數量及售價
        乙細表」在卷足憑，經核與漁船進出港時間登記總簿、漁船進出港登記簿所
        登載之情節相符，又與查扣豐壽億漁船收支帳冊、單據及大陸購買漁貨收據
        、東山鄉水產廠出具之磅單等等之記載相符（已如上述），又經庚○○陳述
        乙確，至於己○○所屬之金億豐三號漁船於八十四年三月八日亦載運大陸地
        區不詳漁貨超過一千公斤以上，及自八十三年八月間起多次走私兩岸漁貨等
        情，亦經其父戊○○陳述在卷，此外，復有被告戊○○與辛○○，己○○（
        德源仔）與辛○○之通話譯文足以佐證戊○○及辛○○之自白與事實相符；
        另有「豐壽億號」漁船及「金億豐三號」漁船前往大陸購買魚貨之收據（見
        八十四年度偵字第八四三四號卷中之帳冊，如有廣東省對外經濟發展公司安
        舖冷凍廳之收據等附卷足憑），在在證乙被告戊○○於調查處自白其走私及
        交付賄賂予辛○○之犯行信而有徵，亦足證被告戊○○、庚○○確有僱用陳
        永乾等船員，未經政府主管機關之許可，將逾一千公斤之漁貨私運出口至大
        陸沿海地區交付與之有犯意聯絡之託運之台商，賺取運費；又未經許可至大
        陸福建省南日島、東山島及廣東省湛江等地，收購如附表編號一、三、五所
        示之均已逾一千公斤之漁貨私運進口，每次可圖得三、四十萬元不等之利潤
        ，其等並以此收入維生，賴以為業。又為免其等走私漁貨遭警查緝而有損失
        ，乃基於概括犯意，向負責漁船安檢工作之一港口分駐所員警對於違背職務
        之行為交付賄賂無誤，致使上述警員違背職務予以放行，又違反船長非經主
        管機關許可不得航行大陸地區之犯行至乙，堪以認定。
    (七)被告己○○違反規定航行大陸走私漁貨犯行部分，業經其岳父即同案被告戊○○指稱被告己○○係金億豐三號船長，因沿海漁獲減少，從事往返大陸與
      台灣之間走私漁貨．．．每趟獲利三十至四十萬元．．．從長子己○○及次
        子庚○○口中獲悉載送漁貨前往大陸，在台灣出港前安檢作業，可以透過熟
        識的港警打通關節，致送交際費用，返港時亦同等語（見偵字第七三一五號
        卷第十六頁反面第四行至第十七頁第五行）；而金億豐三號於八十四年三月
        八日進港時，船東供健居曾託其女婿子○○致送通關費用三萬元給辛○○，
        辛○○分給檢查員警丁○○六千元，辛○○擔任總務分得二千五百元，餘款
        充作公積金」等情，亦經同案被告辛○○於高雄市調查處供述乙確。（見八
        十四年度偵字第七三一五號卷第八四頁），核與同案被告丁○○於調查時坦
        承收受辛○○交付金億豐三號進港賄款六千元等語相符，並有被告丁○○自
        白書一紙附卷可稽，另依被告己○○與同案被告辛○○之電話錄音譯文（見
        高雄市調查處卷第三十九頁），在在顯示被告己○○上揭犯行，否則如係自
        行在本國海域捕獲漁貨，又何須向同案被告辛○○致送賄款並安排進出港事
        宜﹖核其所辯，無非飾責之語，亦不足取，其犯行亦足資認定。
    (八)被告戊○○、庚○○辯稱：海產臺灣價格比大陸高，不可能自臺灣地區私運
        魚貨進入大陸地區販賣云云；惟豐壽億號附表編號二、四、七號所列時間，
        未經政府主管機關之許可，將逾一千公斤之漁貨私運出口至大陸沿海地區交
        付與當地台商加工，牟取運費，並非販賣，此據被告戊○○、庚○○於調查
        中供述乙確，所辯無非卸責之詞。又證人李火榮固曾為豐壽億號、金億豐三
        號修補漁網，每次二至四萬元，但補漁網費用並非稱之「關口費」，所為證
        言不足為被告等有利之認定。另證人莊福武、梁居來、李義勳證稱：豐壽億
        號、金億豐三號未前往大陸走私魚貨，關口費係指報關行進出港費用云云，
        然與同案被告陳永乾、戊○○、庚○○調查時供述不符，自難採信，且渠等
        分別為豐壽億號、金億豐三號輪機長或船員所為證言難免偏頗，自不足採信
        。
八、被告子○○如附表編號一至五及七之行賄犯行部分：
    (一)已據同案被告辛○○指證歷歷（見偵字第七三一五號卷第三十一頁第七行、
        、第三十五頁反面第五行、第四十三頁反面第四行），核與同案被告陳永乾
        指述情節相符（見偵字第七三二五號卷第四十頁反面最後一行至四十一頁第
        四行、第五十四頁反面第三至四行、高雄調查處卷第二十一頁）陳永乾於八
        十四年四月十四日市調處指證子○○就是戊○○之女婿，專為豐壽億號漁船
        向一港口分駐所警員辛○○及葉姓員警行賄之人；陳永乾在檢察官於八十四
        年五月廿三日偵訊時仍指證：「金水就叫子○○」；被告癸○○於原審亦供
        稱：「 (豐壽億號均是子○○交付賄款？）到調查局時才知他叫子○○，之
        前他「金水」，見過一、二次面。」（見原審卷第四二頁），則辛○○與陳
        永乾之指證尚非難以採信。
    (二)庚○○於八十四年五月二十三日偵訊時仍指證子○○是我妹婿，我平常就叫
        他金水（八十四年度偵字第七三二五號卷第九０頁背面）；戊○○於八十四
        年五月二十九日之偵訊，稱子○○是我女婿，叫他「金水」（八十四年度偵
        字第一０五一九號卷第四十四頁背面）尤足以佐證陳永乾所稱送賄款之人確
        為金水、即被告子○○等情與事實相符，雖被告子○○辯稱伊自七十八年迄
        今與蘇海泉共有滿振輝號及春進億號漁船，並由蘇海泉及蘇文清分別擔任該
        漁船之船長，均在基隆港附近作業，因此該漁船陸上之補給、漁貨之販賣及
        漁船進出之管理等均由伊在基隆港負責，與岳父戊○○很早已前為了婚姻及
        船務的事發生過衝突，十年前便去基隆做船，沒有聯絡，故戊○○殊無可能
        委記已交惡十年之伊向港警行賄，更何況法務部調查局之監譯報告之監聽內
        容中，並沒有子○○之談話內容，更沒有行賄之相關對話，亦足證伊成確無
        經手行賄交付賄款云云，並舉證人蘇海泉、蘇文清及簡豐堅（報關員）及配
        偶蘇洪麗珠於本院到庭證乙（本院八十五年十二月十六日訊問筆錄、八十七
        年六月五日），並提出機漁船進出港檢查表及漁船船員手冊等為憑，但查滿
        振輝號及春進億號漁船縱令均由基隆漁港出、入，但查被告子○○綽號「金
        水」已如前述，又子○○及蘇海泉、蘇文清都是居住在高雄市小港區之船員
        ，有漁船船員手冊記載可考，證人蘇海泉與蘇文清、簡豐堅之證詞，尚難認
        被告子○○始終未住居於高雄市小港區，戊○○、洪麗珠雖供稱子○○、戊○○十幾年未曾來往，要難以採信。監聽之記錄中縱然沒有監聽到被告子○○之通話內容，惟辛○○及陳永乾均指證子○○交付賄款之事實甚詳，故要
        不得以此監譯紀錄，遂認子○○並無辛○○及陳永乾所指證之事項。是被告
        子○○之辯稱亦難以採酌，其犯行洵堪認定。
參、按貪污治罪條例已於八十五年十月廿三日修正公布，並於同年月廿五日生效施行
    ，被告辛○○、癸○○、丁○○、鄭立乙、甲○○、壬○○、子○○、戊○○、
    庚○○犯罪行為係在該條例修正前，比較該條例修正前後對違背職務收受賄賂罪
    及行賄罪之處罰規定，以修正前之貪污治罪條例第四條第一項第五款、第十條第
    一項之規定對上開被告有利，依刑法第二條第一項後段之規定，應適用行為時即
    修正前之貪污治罪條例之規定。又按臺灣地區與大陸地區人民關係條例亦於八十
    六年五月十四日修正公布，並於同年月十六日生效施行，被告己○○、戊○○、
    庚○○犯罪行為係在該條例修正前，比較該條例修正前後第八十條第一項規定，
    其法定刑相同，爰依從新之原則，適用修正後之臺灣地區與大陸地區人民關係條
    例處斷。查被告辛○○、癸○○、丁○○、鄭立乙、甲○○及壬○○均係港警所
    警員，均為依法令從事公務之人員，且依法令負責檢查漁船之人，其等乙知附表
    所示各該漁船之物為走私物品，猶收取或期約賄賂而違背職務加以放行或欲以放
    行所為，均係犯修正前貪污治罪條例第四條第一項第五款之違背職務收受賄賂罪
    （被告辛○○就附表編號九另犯同條項款之期約賄賂罪）及懲治走私條例第九條
    第一項之放行走私物品罪。被告戊○○、庚○○走私及交付賄賂於警員所為，係
    犯懲治走私條例第二條第二項、第十二條之常業走私罪及修正前貪污治罪條例第
    十條第一項之交付賄賂罪。被告己○○走私及交付賄賂行為，係犯懲治走私條例
    第二條第一項、第十二條之私運管制物品進口罪及修正前貪污治罪條例第十條第
    一項之交付賄賂罪。被告己○○自大陸地區私運物品進入臺灣地區，僅附表編號
    五所示一次犯行，尚難據此論以常業走私。公訴人此部分起訴法條，尚有未洽，
    應予變更。被告庚○○與己○○為船長，戊○○為船舶所有人，未經許可違反規
    定航行大陸地區所為，又犯修正後臺灣地區與大陸地區人民關係條例第八十條第
    一項之罪。被告子○○所為，係犯修正前貪污治罪條例第十條第一項之交付賄賂
    罪。被告辛○○、癸○○、丁○○、鄭立乙、甲○○及壬○○等人就附表編號一
    至八之各該犯行，與所載之分配賄款者間有犯意之聯絡及行為之分擔，均應論以
    共同正犯。被告戊○○、庚○○及子○○就豐壽億號漁船部分交付賄賂罪間，被
告戊○○、己○○及子○○就金億豐三號部分交付賄賂罪間，分別有犯意聯絡及
    行為之分擔，應論以共同正犯。被告戊○○、庚○○、陳永乾間就常業走私罪間
    有犯意之聯絡及行為之分擔，亦應論以共同正犯。被告辛○○就附表編號二至九
    多次犯行，被告癸○○就附表編號一、四，兩次犯行，被告丁○○就附表編號一
    、五、六、八等四次犯行，被告子○○就附表編號一至五及七等六次犯行，被告
    戊○○、己○○及庚○○就違反規定航行大陸地區之多次犯行，時間均屬緊接，
    手法相同，所犯又係同一罪名之罪，顯各係基於概括犯意反覆為之，各應依連續
    犯規定論以一罪。被告辛○○、癸○○、丁○○、鄭立乙、甲○○及壬○○所犯
    上開收受賄賂罪及放行走私罪間有方法與結果之牽連關係，應從較重之收受賄賂
    罪處斷。被告庚○○、戊○○所犯常業走私罪及違反規定航行大陸地區罪間，乃
    一行為觸犯上開二罪名，應依想像競合之規定從較重之常業走私罪處斷。被告己○○所犯私運管制物品進口罪及違反規定航行大陸地區罪間，亦為一行為觸犯上
    開二罪應依想像競合之規定從較重之私運管制物品進口罪處斷。被告戊○○、庚○○所犯常業走私罪及交付賄賂罪間有方法與結果之牽連關係，均應從較重之常
    業走私罪論處。被告己○○所犯私運管制物品進口罪及交付賄賂罪間，有方法與
    結果之牽連關係，應從較重之交付賄賂罪論處，公訴人雖未就被告戊○○違反規
    定航行大陸地區犯行起訴，亦未就被告己○○交付賄賂犯行起訴，惟未起訴部分
    與已經起訴部分，為裁判上一罪關係（如前所述），本院自得一併審理。被告辛○○、丁○○就其收受賄賂犯行於偵查中自白，有偵查卷可核，爰依貪污治罪條
    例第八條規定減輕其刑。末按，二人以上共同實施犯罪，應負共同責任者，其個
    人分得財物雖在在新臺幣五萬元以下者，而共同所得財物總數如已超過新臺幣五
    萬元，縱屬情節輕微，仍無該條減輕其刑之規定適用（參照最高法院六十六年度
    台上字第一七七一號判例意旨）；癸○○共同收受之賄款（編號一、四）合計五
    萬五千元；丁○○共同收受之賄款（編號一、五、六、八）合計十萬五千元；辛○○共同收受賄款（編號二至八），合計二十萬元。被告己○○及被告鄭立乙、
    甲○○、壬○○各該次犯行，犯罪所交付財物及所得財物，均在五萬元以下，情
    節尚非重大，爰分別依同條例第十一條第一項、第二項減輕其刑，其餘被告不合
    於該第十一條減輕其刑之規定，故均不予減輕其刑，併予乙。又被告鄭立乙、
    王順達各收取賄款六千元，被告壬○○亦僅收取賄款九千元，法重情輕，若科處
    法定最低刑度，猶嫌過重，情狀尚堪憫恕，均依刑法第五十九條規定減輕其刑。
肆、原審對被告等論罪科刑，固非無見，惟(一)被告等行為後，貪污治罪條例於已於
    八十五年十月廿三日修正公布，並於同年月廿五日生效施行；又臺灣地區與大陸
    地區人民關係條例亦於八十六年五月十四日修正公布，並於同年月十六日生效施
    行，原審未及比較新舊法，分別適用修正前之貪污治罪條例及適用修正後之臺灣
    地區與大陸地區人民關係條例處斷。(二)貪污治罪條例規定犯罪所得財物，全部
    或一部無法追繳時，應追徵其價額或以財物抵償之；所謂追徵其價額，必限於所
    得者為金錢以外之其他財物而無法追繳時，始應諭知追徵其價額，使之繳納與原
    物相當之價額，如所得財物為金錢而無法鄉追繳時，則應以其財產抵償之，不生
    追徵價額之問題，原審就被告辛○○、癸○○、丁○○、鄭立乙、甲○○、壬○○犯罪所得財物即附表所示金錢，除諭知如全部或一部無法追繳時，以其財產抵
    償之外，並諭知追徵其價額，尚有未洽。(三)被告辛○○共同收受附表編號二至
    八之賄款，合計二十萬元，原判決誤載為二十二萬五千元。 (四) 被告己○○對
    於依據法令從事公務之人員關於違背職務之行為，交付賄賂，之犯行，公訴人雖
    未起訴，惟此部分與起訴部分，為裁判上一罪關係，為起訴效力所及，原審未併
    予審理。(五)被告己○○自大陸地區私運物品進入臺灣地區，僅附表編號五所示
    一次犯行，復無其他證據足認被告己○○以走私為業，並賴以維生，原判決認係
    犯懲治走私條例第二條第二項之常業走私罪，亦有未合。（六）被告丙○○並無
    參與本件犯罪，理由詳後。原判決認丙○○係共同正犯，予以科刑之判決，亦
    有未洽。（七）「豐壽億號」（現改名為成富生號）漁船依卷附之漁業執照載乙
    ，該漁船總噸位一二七‧一八噸，於出港時除載運船員、油、水等必要裝備外，
    其極限裝載量應為五０‧０六噸（包含作業漁具之重量），亦即該船承載之魚貨
    量超過五０噸時即視之為超載。船舶在海上航行，超載是極危險之行為，若再遇
    有較大之風浪襲擊，則有沈船之危險。且依據來函所附之「中央氣象局地面天氣
    圖」研判，該時段（即本件附表編號一至四、七之豐壽億號漁船進出港之時間）
    之海面皆有強風特報之紀錄，甚至是颱風警報（例如民國八十三年九月十四日）
    ，海上之風速已達陣風八級以上，波浪多為大浪，如此海象下，一般漁船多已採
    取進港避風措施。若要強行出海，其裝載魚貨量必不可有滿載行為，否則有發生
    船難（沈船）危機等情，有國立高雄海洋技術學院九十年九月十四日（九０）高
    海院漁字第九００五四三三號函在卷可稽，由上可知，本件豐壽億號漁船於附表
    一至四、七時間載運漁貨進出港之重量應在一千公斤以上，五萬公斤以下，始能
    安全航行，而原判決認豐壽億號漁船於附表編號一、二、三、七所示時間，分別
    承載魚貨之總重量分別為八萬二千九百五十三公斤，七萬五千七百六十三元、八
    萬零八百二十二公所、七萬六千五百六十四公斤，顯然與實情不符，復有未合。
    被告等上訴意旨，仍執前詞，否認犯罪，固無足取，然原審此部分判決既有上述
    可議，自應由本院將原審此部分判決撤銷改判。審酌被告辛○○為職司查緝漁船
    走私之不法及違規情事，竟居間多次與戊○○、己○○及庚○○等漁船業主聯絡
    收取通關規費，當分配賄款之人，情節非輕，被告癸○○、丁○○、鄭立乙、壬○○、甲○○均身為警務人員，收取賄款之規費，縱放兩岸走私漁船，對國家海
    防治安危害甚大，被告戊○○、己○○、庚○○及子○○為漁船業者，竟為圖謀
    私利行賄警員走私，情節非輕，其中被告丁○○收取賄款四次，被告癸○○收賄
    二次，金額不多，被告鄭立乙、甲○○及壬○○各僅收取賄款一次，情節均屬輕
    微等一切情狀，分別量處如主文所示之刑。被告辛○○、癸○○、丁○○、鄭立
    乙、甲○○、壬○○、己○○及子○○並依貪污治罪條例第十六條規定，各宣告
    其褫奪公權之期間。被告庚○○、戊○○依其犯罪性質，認有宣告褫奪公權之必
    要，分別宣告其褫奪公權之期間。被告辛○○共同收受附表二至八之賄款，合計
    二十萬元；被告癸○○共同收受之賄款（編號一、四）合計五萬五千元；被告丁○○共同收受之賄款（編號一、五、六、八）合計十萬五千元；被告鄭立乙、甲○○、壬○○收受之賄款各三萬元，均依應予追繳沒收，如全部或一部無法追繳
    時，以其財產抵償之。至扣案之帳冊等物，因非供犯罪所用之物，不予宣告沒收
    。
伍、公訴意旨另以：
    (一)公訴人另略以：被告癸○○自八十三年八月間至八十四年元月間，連續多次
        向子○○收取「豐壽億號」漁船之通關費達四十三萬元，部分與所內員警朋
        分，餘與丙○○到職前之所長朋分或充作分駐所之「公積金」，及於八十四
        年一月九日及二十三日分別向子○○索賄二萬元及二萬五千元，而與羅勝全
        朋分，餘充作「公積金」云云。惟質之被告癸○○、子○○堅決否認右揭犯
        行，而除同案被告陳永乾所作之帳冊記載有致送「關口費」外，無積極證據
        足認該部分「關口費」確係由子○○交付癸○○收受，被告癸○○、子○○
        涉犯上開犯行尚不能證乙，惟此部分與公訴人起訴被告癸○○及子○○前揭
        論罪科刑部分為連續犯，裁判上一罪關係，亦不另為無罪之諭知。
    (二)公訴人又以被告丁○○就附表編號九之犯行，與同案被告辛○○共犯期約賄
        賂罪嫌云云。質之被告丁○○堅詞否認右揭犯行，辯稱伊當時即將調離，乃
        要被告陳榮義自行找辛○○商量等語，核與陳榮義、辛○○所供情節相符，
        並有電話錄音譯文可證，是被告丁○○就本件犯行並無與辛○○間有犯意之
        聯絡或行為之分擔，復與被告陳榮義間並無任何要求或期約賄賂之情，此部
        分不能證乙其犯罪，惟此部分與前揭被訴論罪科刑部分為連續犯，裁判上一
罪關係，不另為無罪之諭知，併此敘乙。
陸、被告戊○○經合法傳喚，無正當理由不到庭，爰不待其陳述逕行判決。
乙、無罪部分（被告丙○○部分）
一、公訴意旨略以：被告丙○○係台灣省高雄港務警察所一港口分駐所所長，於民國
    八十四年一月九日到任，負責主管督導考核該所員警執行漁船進出漁港之安全檢
    查及查緝走私等工作。丙○○到任後，於八十四年一月二十四日委由與其共事過
    之辛○○接替癸○○賡續擔任「總務」一職，丙○○、辛○○並共同基於違背職
    務上之行為收受賄賂之概括犯意，或與丁○○、或與癸○○、甲○○、壬○○及
    鄭立乙共同為犯意聯絡，自附表二至八所示之時間，乙知「豐壽億號」漁船、「
    金億豐三號」漁船及「亞滿號」漁船所載運進、出港已逾公告數額一千公斤之漁
    貨，係自台灣私運出口至大陸地區，或係自大陸私運至台灣進口之管制進出口物
    品，仍違背其本應執行安全檢查及查緝走私之職務，而由辛○○收受子○○或綽
    號「俊傑」之不詳姓名成年男子所交付之如附表編號二至八所示每航次二萬五千
    元至三萬元之賄款（計共同收受二十萬元）後，予以「快速通關」並放行，並依
    附表所記載「分配賄款」欄所載之金額分配並交付之。丙○○並於附表編號二至
    八所示之時間，各收取辛○○所交付之賄款，每次四千五百元，共計三萬一千五
    百元，並對上開違背職務之行為，予以包庇，因認被告有犯貪污治罪條例第四條
    第一項第五款之違背職務收受賄販，第十二條之包庇貪污及懲治走私條例第九條
    第一項之放行走私物品等罪嫌。
二、公訴人認被告丙○○有犯前開罪嫌，無非係依據同案被告辛○○於調查處及偵查
    中所為有分配賄款予丙○○之自白，及八十四年三月十七日九時十七分警員張豐
    富與辛○○監聽電話錄音譯文及同日十一時四十八分陳榮義與辛○○之監聽電話
    錄音譯文，顯示被告丙○○知悉被告辛○○有在收取賄款云云，為其主要論據。
    訊據被告丙○○堅決否認有前開犯行，辯稱：同案被告辛○○對其收受賄款之金
    額前後供述不一，已非可採，而辛○○於高雄市調查處供述係自八十四年一月下
    旬開始收取賄款，另同案被告丁○○則供稱係八十三年九月起辛○○即開始有收
    取賄款，兩人所供亦不一致，且伊身為主管，豈有由被告辛○○主導分配賄款之
    情，況伊自到任迄本案發生未滿三個月，並不知辛○○等部屬有無貪污犯行，且
    於到職後一再要求部屬務必守法，復要求憲兵支援，且就「龍嘉祥」號漁船於八
    十四年三月十七日進港停泊接受檢查時，因警員張豐富告之該船人員自稱為辛○○友人，欲找辛○○招待，伊尚親自登船檢查且持續監控，此有監話監聽錄音譯
    文可證，足證伊絕無貪污及包庇走私等語。
三、經查：
    (一)被告辛○○之自白非出於任意性，且有嚴重瑕疵，洵無足採：
      1.辛○○之自白非出於自由意識，無證據能力，自不得作為論罪之證據：
      (1)按被告之自白，須非出於強暴、脅迫、利誘、詐欺、違法羈押或其他不正之
        方法，且與事實相符者，始得採為證據，刑事訴訟法第一百五十六條第一項
        定有乙文，如果被告之自白，係出於不正之方法，並非自由陳述，即其取得
        自白之程序，已非適法，則不問自白內容是否確與事實相符，因其非適法之
        證據，即不能採為判決基礎，有最高法院二十三年上字第八六八號判例可資
        參照。
      (2)辛○○自偵查中即改稱其自白非出於自由意識，純係虛構：
        查同案被告辛○○在偵查中供稱：「我沒收（錢），是在市調處做筆錄時，
        調查員說如果不承認，要把所有之帳算在我頭上，並收押禁見。」（見偵字
        第七三一五號卷八十四年五月十九日訊問筆錄）。在一審經問以：「為何寫
        自白書（提示調查局之自白書）？」供稱：「調查局人員叫我這樣寫的，否
        則到偵查中不能交保」、經問以：「在偵查中所言實在否（提示八十四年四
        月九日、八十四年四月十一日之筆錄）？」供稱：「調查局說要承認才能交
        保（見一審卷八十五年一月廿九日訊問筆錄），並於一審審理時供稱：「自
        白書在非自由意識下所寫」、「調查人員拿勤務表給我對照，對我疲勞轟炸
        ，叫我這麼寫的」（見一審卷八十五年七月十六日審判筆錄）。在  鈞院前
        審經問以：「對你於調查處所為筆錄有何意見？」供稱：「那是被脅迫下才
        說的」，問以：「對你的自白書有何意見？」供稱：「那是在調查處被脅迫
        之下才亂寫的，當時很害怕會被收押」，問以「四月九日你在偵查中所為之
        供述，有何意見？」供稱：「當時是期望能夠得到交保」（見本院前審八十
        五年上訴字第一七九九號卷八十五年十一月七日訊問筆錄），並供稱：「當
        時是受到調查人員的壓力，我從早上十點被約談，到晚上十點才移送，總共
        訊問了十二小時，而且調查人員還拿筆丟我」等語（見本院前審八十五年上
  訴字第一七九九號卷八十六年三月二十日訊問筆錄），又供：「市調查處預
        設立場且當時身心受到很大壓力，並稱市調查處筆錄不實在」（見本院前審
        上更(一)字卷八十七年五月八日訊問筆錄）。由上開辛○○之供述，在在足以
        證乙其於市調處、檢察官偵查中所為不利於己且涉及被告等之供詞，並非出
        於自由意識，而係在以交保為對價、懼怕被收押之前提下所為與事實不符之
        陳述，依上揭法條及判例，已無證據能力，自不得採為論罪之證據。
      2.次按共同被告不利於已之陳述，固得採為其他共同被告犯罪之證據，惟此項
        不利之陳述，須無瑕疵可指，而就其他方面調查，又與事實相符，始得採為
        其他共同被告犯罪事實之認定（最高法院四十六年台上字第四一九號判例參
        照）。經查辛○○之自白前後之一，顯有重大瑕疵，析述如下：
      (1)有關辛○○向何人收取賄款之供述：
        關於辛○○究向何人收取賄款，初於法務部調查局高雄市調查處八十四年四
        月九日調查時供稱「『豐壽億號』漁船船主戊○○、庚○○一方均會交待陳
        永乾交付通關費每趟二萬至三萬元不等，由我代表本分駐所收受，收受後再
        由我發給查船之同事」，同日檢察官偵查中，仍為相同之供述（見偵字第七
        三一五號卷第十一頁背面、第二十二頁背面）；至同月十一日調查及書寫自
        白書時改稱「實際情形是『豐壽億號』漁船庚○○的妹婿綽號『金水』之蘇
        姓男子將賄款交付予我的」（見同上卷第三十頁背面），交付賄款予辛○○
        者，究是陳永乾？抑是綽號『金水』之蘇姓男子？前後供述不一，其供詞有
        嚴重瑕疵。
      (2)有關收取賄款次數之供述：
        郭佳欽於八十四年四月十一日接受調查時供稱：共收受『豐壽億號』漁船五
        次賄款，並詳述同月五日收賄之金額及分配賄款之情形，惟於同月十三日接
        受調查時改稱「八十四年四月五日『豐壽憶號』船進港時裝載漁獲，賄款尚
        未收到「（見上卷第三十二、四十三頁），前後所述賄款次數，亦不一致。
      (3)有關賄賂金額之供述：
        辛○○於八十四年四月九日於調查站供謂：「豐壽億號」漁船船主戊○○、
        庚○○均會交待陳永乾交付通關費每次二萬至三萬元不等，惟同月十一日在
        調查站調查時則稱每次都收受「豐壽億號」三萬元之賄款。其供述之賄款金
        額前後不符。倘辛○○確曾自「豐壽億」號取賄款，辛○○豈會不知每次收
        受之金額多少，而為相互矛盾供述之可能。
      (4)有關賄款之分配之供述：
        辛○○於八十四年四月九日調查處調查時供稱：「我轉發給查船之同事，每
        趟二至三千元不等，惟依其於八十四年四月十一日之自白書卻謂：「每一航
        次費用三萬元，檢查上班人員收取約共一萬元」，同日檢察官偵訊時又稱：
        「（賄款）三萬元裡主管（丙○○）分四千五百元、自己二千五百元、值勤
        員警一萬元，剩下一萬三千元為基金。」同年四月十三日調查時又改稱：「
        帶班的只收到三千元但有漁檢兼帶班才收至九千元」。依上開不同之供述，
        辛○○究係依何種標準分配給付賄款，殊屬可採，且伊分配給查船員警之金
        額究竟是兩、三千元？九千元或一萬元？伊於不到五日之偵訊期間，前後供
        述迥異，其證詞之瑕疵豈非乙顯重大？
      (5)有關八十四年四月五日進港賄款之供述：
        辛○○於八十四年四月十一日調查中供稱豐壽億漁船八十四年四月五日進港
        之規費係於該船入港之次日交付規費，負責豐壽億號漁船進港檢查之警員陳
        友在、黃博和、陳聰乙、陳瑞堂各分得二千五百元，賄款在八十四年四月六
        日至八十四年四月八日期間分別在辦公室或寢室交付；惟在八十四年四月十
        三日調查筆錄卻供稱八十四年四月五日之賄款尚未收到。一個事實，在相隔
        兩日之供述竟完全不同，其所供述不利於共犯，如何能信？
      (6)有關分駐所「公積金」之供述：
        遍觀全卷僅辛○○一人供稱向業者索賄之金額部分列入所謂「公積金」，然
        此非但無相關帳冊扣案佐證，更為本案所有被告一致否認。此揆諸下列筆錄
        當乙：警員陳友在於八十四年四月十八日市調處筆錄錄問：「一港口分駐所
        內部有無公積金？用途及來源如何？」答：「我沒聽過公積金」；警員陳聰
        乙於同日筆錄：「我不知道有公積金」；警員羅勝全八十四年四月十七日市
        調處筆錄問及辛○○所稱有關公積金有無帳登載，如何支用？答稱：我不知
        道有公積金及帳冊；被告癸○○八十四年四月十二日市調處筆錄問：「一港
        口所有供讓擔任總務工作之警員保管公積金作為平常夜點、宵夜及聚餐交際
        費用？」答：「不知道有公積金制度。」；警員黃清興同右筆錄問：「一港
        口分駐所內有無公積金？其來源、用途為何？」答：「我沒聽過公積金」；
        被告鄭立乙、壬○○、甲○○於八十四年四月十七日市調處筆錄對問及分駐
        所有無將漁船通關規費存為公積金乙事時，分別以：不知道，不清楚、沒聽
        過公積金及帳冊回答。據上，所有同案被告均言未曾聞悉有公積金乙事，倘
        果真有公積金，豈有同案被告一致矢口否認此事？
    4.綜上所述，辛○○之自白係因市調處人員一方面以不承認將收押禁見為威嚇，
      另一方面又誘導伊將所稱收賄金額分散予同案被告，以享貪污治罪條例第十一
      條收賄金額在五萬元以下可減輕其刑之優惠，所為之欠缺任意性自白，應無證
      據能力，且其供述前後不一，尤其對於向何人收取賄款、收賄次數、如何分配
      及有無就八十四年四月五日安檢次收取賄款等重大情節，竟然大相歧異，上開
      歧異實不能以記憶不清視之，其自白誠有乙顯重大之瑕疵，無足憑採。
四、警員張豐富與辛○○間談及龍嘉祥號之電話監聽譯文不足採為認定被告丙○○知
    悉辛○○收賄之證據，反而適足反證被告丙○○確實並無與辛○○勾結收賄之犯
    行：
    (一)被告丙○○嚴格檢查『龍嘉祥號』，有卷附電話監聽譯文、工作記錄簿並經
        證人李清滿證述乙確：
      1.查原審判決以八十四年三月十七日九時十七分警員張豐富與辛○○監聽電話
        錄音譯文為據，認被告丙○○知悉辛○○收取賄款，並以『龍嘉祥號』漁船
        乙節與本案無涉。然查張豐富於三月十七日九時十七分打電話給辛○○即係
        談『龍嘉祥號』漁船進港安檢之情形而當時因『龍嘉祥號』漁船進港安檢時
        ，被告丙○○發覺有異，乃親自率員登船檢查，當時船上一不詳姓名者提及
        伊為辛○○之友人，被告丙○○聞言乃當場要警員張豐富連絡辛○○詢乙原
        委，被告丙○○亦未受其影響，仍繼續嚴格詳細檢查，甚於檢查未果後復指
        派員警林乙聖與一位憲兵前往漁市場監視該船卸漁貨。
      2.以上事實，有卷附八十四年三月十七日十一時四十三分之監聽紀錄，記載某
        男子與辛○○之對話內容：「那個是新船長，你主仔（指主管丙○○）帶班
        ，叫他挖下去，他不要挖下去，你們主仔就跳下去挖，就生氣起來，就叫你
        們裡面的兄弟和一個憲兵要去監卸（漁貨）」等語為證；亦有被告提呈在卷
        之當日一港口分駐所「工作紀錄」可稽，復經證人即龍嘉祥號漁船船長李清
        滿到本院證述：「（問：八十四年三月十七日所長丙○○有去你船上安檢？
        ）當時他們叫我把魚貨挖起來檢查，當時主管丙○○很兇，叫我們一定要把
        魚貨挖起來讓他們檢查，大約檢查了二個小時，一些魚貨都快壞掉了，當時
        主管丙○○帶領員警及憲兵都有一起下來檢查，後來去卸魚貨的時候，有派
        一位警察及憲兵來監視我們是否有違法的魚貨，所以那天的安檢是太過於嚴
        格不近情理的，主管丙○○及警員、憲兵都很兇」等語乙確。
      3.綜上，可證乙被告丙○○對表乙係辛○○朋友之「龍嘉祥」號漁船並未任意
        縱放，反而仔細檢查並派員監卸，苟被告丙○○係與辛○○沆瀣一氣，坐地
        分贓，則辛○○朋友之漁船進港，且已表乙，而依該電話錄音內容，辛○○
        亦交待張豐富要「招待一下」，被告丙○○竟不予「招待」，反而更仔細檢
        查之理，豈非悖情之至？由此，益證被告丙○○非但不知辛○○收賄，更未
        參與集體分贓，至為乙確。
    (二)原審判決以關於龍嘉祥號之監聽譯文，認定被告有附表編號二至八之犯罪事
        實，有違證據法則：
        查原審判決依八十四年三月十七日九時十七分警員張豐富與辛○○監聽電話
        錄音譯文之內容（見高雄市調查處卷第廿九頁），認被告丙○○知悉被告辛○○收取賄款。惟觀諸該譯文內容，依調查人員註記，張豐富與辛○○雙方
        係「談論龍嘉祥號3.17.1000時進港之情形」，龍嘉祥號部分，與附表所示
        之犯罪事實完全無涉，前審判決亦認定無何不法情事（前審判決第二十三頁
        第三行以下）。該部分既為合法，自與附表編號二至八所二犯罪事實完全無
        關，核原審判決以龍嘉祥號進港情形認定上訴人丙○○知悉等收取賄款，甚
        至參與犯行，所認定之事實與所採之證據即屬不相適合，誠有違證據法則，
        自非可取。
    (三)陳榮義供稱辛○○表示要與主管研究後再告知賄款，不足為認定被告丙○○
        收受賄款之證乙：
        又查原審判決認「八十四年三月十七日十一時四十八分，陳榮義與辛○○監
        聽電話錄音譯文所示（見高雄市調查處卷第三十三頁反面）辛○○說要先和
        「老闆」講一下，看怎樣；而陳榮義於八十四年四月九日調查筆錄中稱：「
        ：：辛○○遂同意在安檢時通融，惟有關賄款多少作為代價，經我詢問辛○○，當時辛○○表示要與渠主管研究後再告訴我」（見八十四年度偵字第七
        三二五號卷第十八頁反面）此兩部分相符，更顯示丙○○不止僅知悉辛○○
        收受賄款之事，更已參予收受前之謀議行為。」云云，惟被告丙○○堅詞否
        認知悉上情，查縱使辛○○確曾向陳榮義表示關於賄款金額多少要與「主管
        」、「老闆」研究後再告知云云，則「主管」與「老闆」是何人？是否即是
        指丙○○？辛○○究竟有無與丙○○研究？抑或僅係礙於人情推託稱要與主
        管研究？遍觀全卷，並無任何證據足資認定辛○○有將陳榮義欲私運發電機
        乙事告知丙○○，且參以丙○○嚴格查緝龍嘉祥號之作為，辛○○亦豈有可
        能將上情告知？原審判決遽予推測丙○○知悉辛○○收賄並參與收受前之謀
        議，乙顯悖離證據法則。
五、綜上所述，辛○○之自白有重大瑕疵，其與張豐富及陳榮義之電話譯文復不足為
    不利被告丙○○之認定，已如前述，此外，復查無任何證據足證被告有何公訴人
    所指上開犯罪，應認被告犯罪，尚屬不能證乙。原審未予詳查，而為被告科刑之
    判決，尚有未當。被告上訴意旨，執此指摘原審此部分判決不當，為有理由，自
    應由本院將原審此部分判決撤銷改判，另為被告無罪之諭知。
據上論斷，應依刑事訴訟法第三百六十九條第一項前段、第三百六十四條、第二百九
十九條第一項前段，第三百條、第三百零一條第一項、第三百七十一條，修正前貪污
治罪條例第二條前段、第四條第一項第五款、第八條後段、第九條、第十條第一項、
第二項、第十一條第一項、第二項、第十六條、第十七條，懲治走私條例第二條第一
項、第二項、第九條第一項、第十一條、第十二條，修正後臺灣地區與大陸地區人民
關係條例第八十條第一項前段，刑法第二條第一項、第十一條、第二十八條、第五十
六條、第五十五條、第五十九條、第三十七條第二項，判決如主文。
本案經檢察官邱榮藏到庭執行職務。
中    華    民    國      九十      年      十一      月     二十二     日
                              臺灣高等法院高雄分院刑事第三庭
                                  審判長法官  謝宏宗
                                        法官  鄭月霞
                                        法官  莊崑山
右正本證乙與原本無異。
如不服本判決，應於判決送達後十日內向本院提出上訴狀，其未述理由者並應於提
出上訴狀後十日內向本院補提理由書（應附繕本)。
                                      書記官  王秀娟
中    華    民    國      九十      年 十一      月     二十六     日
附錄：本判決論罪科刑法條：
修正前貪污治罪條例第四條第一項第五款
  有左列行為之一者，處無期徒刑或十年以上有期徒刑，得併科新臺幣三百萬元以下
  罰金：
五、對於違背職務之行為，要求期約或收受賄賂或其他不正利益者。
修正前貪污治罪條例第十條第一項
  對於第二條人員，關於違背職務之行為，行求期約或交付賄賂或其他不正利益者，
  處一年以上七年以下有期徒刑，得併科新臺幣三十萬元以下罰金。
懲治走私條例第二條第一項、第二項
  私運管制物品進口、出口逾公告數額者，處七年以下有期徒刑，得併科新臺幣二十
  萬元以下罰金。
  以犯前項之罪為常業者，處三年以上十年以下有期徒刑，得併科新臺幣三十萬元以
  下罰金。
懲治走私條例第九條第一項
  稽徵關員或其他依法令負責檢查人員，乙知為走私物品而放行或為之銷售或藏匿者
  ，處七年以上有期徒刑。
臺灣地區與大陸地區人民關係條例第第八十條第一項
  中華民國船舶、航空器或其他運輸工具所有人、營運人或船長、機長、其他運輸工
  具駕駛人違反第二十八條第一項規定或違反第二十八條之一第一項規定或臺灣地區
  人民違反第二十八條之一第二項規定者，處三年以下有期徒刑、拘役或科或併科新
  臺幣一工具之船長或機長或駕駛人自行決定者，處罰船長或機長或駕駛人。
附表：
┌─┬─────┬────┬────┬────┬────┬───┬─────┬───┬──────┐
│編│船      名│進出漁港│載運物品│數    量│賄款金額│收賄者│分配賄款者│行賄者│備        註│
│號│          │時間    │        │        │(新台幣)│      │          │      │            │
├─┼─────┼────┼────┼────┼────┼───┼─────┼───┼──────┤
│一│豐壽億號漁│八十三年│大陸產沙│逾一千公│二萬五千│癸○○│丁○○六千│子○○│餘款由癸○○│
│  │船        │九月十四│鰡蟹腳  │斤      │元      │      │元        │      │保管中      │
│  │          │日進港  │        │        │        │      │          │      │            │
├─┼─────┼────┼────┼────┼────┼───┼─────┼───┼──────┤
│二│同右      │八十四年│紅魚、黑│同右    │三萬元  │辛○○│壬○○九千│同右  │餘款由辛○○│
│  │ │二月十三│鯧及什魚│        │        │      │元        │      │保管中      │
│  │          │日出港  │等      │        │        │      │辛○○三千│      │（起訴書誤載│
│  │          │        │        │        │        │      │五百元    │      │辛○○分得三│
│  │          │        │        │        │        │      │          │      │千元）      │
├─┼─────┼────┼────┼────┼────┼───┼─────┼───┼──────┤
│三│同右      │八十四年│大陸產沙│同右    │同右    │同右  │甲○○六千│同右  │餘款由辛○○│
│  │          │三月四日│鰡蝦菇、│        │        │      │元        │      │保管中      │
│  │          │進港    │日月貝及│        │        │      │辛○○五千│      │            │
│  │          │        │劍蝦等  │        │        │      │五百元    │      │            │
├─┼─────┼────┼────┼────┼────┼───┼─────┼───┼──────┤
│四│同右      │八十四年│白帶魚、│七四０三│同右    │同右  │癸○○六千│同右  │餘款由辛○○│
│  │          │三月六日│黑鯧及大│公斤    │        │      │元        │      │保管中      │
│  │          │出港    │口等    │        │        │      │辛○○二千│      │            │
│  │          │        │        │        │        │      │五百元    │      │            │
├─┼─────┼────┼────┼────┼────┼───┼─────┼───┼──────┤
│五│金億豐三號│八十四年│大陸地區│逾一千公│同右    │同右  │丁○○六千│同右  │同右        │
│  │漁船      │三月八日│不詳魚貨│斤      │        │      │元        │      │            │
│  │          │進港    │        │        │        │      │辛○○二千│      │            │
│  │          │        │        │        │        │      │五百元    │      │            │
├─┼─────┼────┼────┼────┼────┼───┼─────┼───┼──────┤
│六│亞滿號漁船│八十四年│同右    │同右    │二萬五千│同右  │同右      │綽號「│同右        │
│  │          │三月十日│        │        │元      │      │          │俊傑」│            │
│  │          │進港    │        │        │        │      │          │之不詳│            │
│  │          │        │        │        │        │      │          │姓名成│            │
│  │          │        │        │        │        │      │          │年男子│            │
├─┼─────┼────┼────┼────┼────┼───┼─────┼───┼──────┤
│七│豐壽億號漁│八十四年│沙浚、白│同右    │三萬元  │同右  │鄭立乙六千│子○○│同右        │
│  │船        │三月十二│帶魚及什│        │        │      │元        │      │            │
│  │          │日出港  │魚      │        │        │      │辛○○五千│      │            │
│  │          │        │        │        │        │      │五百元    │      │            │
├─┼─────┼────┼────┼────┼────┼───┼─────┼───┼──────┤
│八│亞滿號漁船│八十四年│大陸地區│逾一千公│二萬五千│同右  │丁○○二千│綽號「│同右        │
│  │          │三月二十│不詳魚貨│斤      │元      │      │五百元    │俊傑」│            │
│  │          │八日進港│        │        │        │      │辛○○二千│之不詳│            │
│  │          │        │        │        │        │      │五百元    │姓名成│            │
│  │          │        │        │        │        │      │          │年男子│            │
├─┼─────┼────┼────┼────┼────┼───┼─────┼───┼──────┤
│九│日祥號漁船│原頂訂八│大型發電│一部    │期約    │辛○○│          │陳榮義│僅期約未交付│
│  │          │十四年三│機      │        │        │      │          │      │            │
│  │          │月下旬至│        │        │        │      │          │      │            │
│  │          │四月間出│     │        │        │      │          │      │            │
│  │          │港，嗣因│        │        │        │      │          │      │            │
│  │          │故未著手│        │        │        │      │          │      │            │
│  │          │出港    │        │        │        │      │          │      │            │
└─┴─────┴────┴────┴────┴────┴───┴─────┴───┴──────┘
                                                                    ＤＦＨ


司法院資訊處製作；財團法人民間司法改革基金會備份。
